臺灣臺北地方法院刑事判決　　　　　　　94年度訴字第1272號
公　訴　人　臺灣臺北地方法院檢察署檢察官
被　　　告　甲○○
上列被告因危反毒品違害防制條例案件，經檢察官提起公訴（94
年度毒偵字第2321號）及移送併辦（94年度毒偵字第2473號、94
年度毒偵字第3006號、94年度毒偵字第3082號、94年度毒偵字第
3539號、台灣士林地方法院檢察署94年度毒偵字第2216號、台灣
板橋地方法院檢察署94年度毒偵字第6523號），被告就被訴事實
為有罪之陳述，本院合議庭裁定以簡式審判程序審理，爰判決如
下：
    主  文
甲○○連續施用第一級毒品，處有期徒刑壹年參月，扣案海洛因
貳包（各淨重零點零伍公克）、含有海洛因殘留已使用過注射針
筒陸支及含有海洛因殘留之夾鏈袋壹只均沒收並銷燬之，未使用
過注射針筒肆支沒收。
    事  實
一、甲○○明知海洛因係毒品危害防制條例所列管之第一級毒品
    ，不得施用，於八十九年間因施用第一級毒品海洛因，經台
    灣士林地方法院裁定送觀察、勒戒後，因有繼續施用毒品之
    傾向，經送強制戒治，於九十年十二月二十八日強制戒治期
    滿，而經台灣士林地方法院檢察署檢察官於九十一年二月八
    日以九十一年度戒毒偵字第二六號不起訴處分確定，再於九
    十一年間因施用第一級毒品海洛因，經台灣士林地方法裁定
    送強制戒治，於九十二年五月十五日強制戒治期滿，竟於五
    年內，猶不知悔改，基於概括犯意，自九十四年六月上旬起
    ，至九十四年十一月二十四日上午止，以針筒注射方式，平
    均每日二次，在台北市中山區○○○路一六二巷一八八號四
    樓租處、台北市○○路麥當勞速食店廁所等地，連續多次施
    用第一級毒品海洛因，嗣分別
    (1)於九十四年七月十三日下午五時四十分許，在台北市○○
      ○路○段五Ｏ五巷六號前，甲○○因另犯竊盜案被通緝中
      ，而為警查獲，並經警於九十四年七月十三日下午十時許
      採尿，因尿液有嗎啡陽性反應，而查獲。
    (2)於九十四年八月二十四日中午十二時三十分許，在台北市
      ○○○路二段一Ｏ九號肯德雞速食店內為警查獲，並扣得
      甲○○所有供施用海洛因已使用過含有海洛因殘留之注射
      針筒一支，並為警採尿。
    (3)於九十四年九月二十日下午三時許，在台北市○○區○○
      路四段六一號前，因行跡可疑為警臨檢，而扣得甲○○所
      有海洛因一包（淨重零點零五公克）及甲○○所有預備供
      施用海洛因使用之注射針筒二支，並為警採尿。
    (4)於九十四年九月三十日上午十一時二十分許，在台北市○
      ○○路一一三之三號前，因行跡可疑為警臨檢，而扣得甲
      ○○所有供施用海洛因已使用過含有海洛因殘留之注射針
      筒一支，並為警採尿。
    (5)於九十四年十月二日中午十二時四十分許，在台北市○○
      路○段、衡陽路口，因持有其所有供施用海洛因已使用過
      含有海洛因殘留之注射針筒一支，而為警查獲，並經警採
      尿。
    (6)於九十四年十月五日下午七時二十五分許，在台北市○○
      區○○街一六Ｏ巷前，因持有海洛因殘渣袋一只及甲○○
      所有供施用海洛因已使用過含有海洛因殘留之注射針筒一
      支，而為警查獲，並經警採尿。
    (7)於九十四年十月十二日下午七時五十八分許，在台北市大
      同區建成公園內，正在施用海洛因而為警當場查獲，並扣
      得甲○○所有供施用海洛因已使用過含有海洛因殘留之注
      射針筒一支，並經警採尿。
    (8)於九十四年十月二十七日下午六時三十分許，在台北縣三
      重市○○路○段三十三號前，因行跡可疑為警臨檢，而扣
      得甲○○所有海洛因一包（淨重Ｏ點Ｏ五公克）及甲○○
      所有預備供施用海洛因使用之注射針筒二支，並為警採尿
      。
    (9)於九十四年十一月二十四日下午二時三十分許，在台灣台
      北地方法院第四法庭開庭，經本院諭知羈押時，為本院法
      警於張克雄所攜帶皮包內扣得張克雄所有供施用海洛因所
      用已使用過含有海洛因殘留之注射針筒一支，並經採尿。
二、案經台北市政府警察局士林分局移送台灣台北地方法院檢察
    署檢察官偵查起訴及移送併辦。
    理  由
一、右揭事實，業據被告甲○○坦承不諱，且
    被告於事實(1)所採尿液經送鑑定確有嗎啡陽性反應，此有
      台灣檢驗科技股份有限公司濫用藥物尿液檢驗報告一紙在
      卷可證（詳第二三二一號毒偵卷第八頁）。
    被告於事實(2)所採尿液經送鑑定確有嗎啡陽性反應，此有
      台灣檢驗科技股份有限公司濫用藥物尿液檢驗報告一紙在
      卷可證（詳第二四七三號毒偵卷第四九頁），並有已使用
      過針筒一支扣案可稽（詳第二四七三號毒偵卷第二四頁扣
      押物品目錄表）。
    被告於事實(3)所採尿液經送鑑定確有嗎啡陽性反應，此有
      台灣檢驗科技股份有限公司濫用藥物尿液檢驗報告一紙在
      卷可證（詳本院卷），並有未使用過針筒二支及海洛因一
      包扣案可稽（詳本院卷扣押物品目錄表）。
    被告於事實所採尿液經送鑑定確有嗎啡陽性反應，此有
      台灣檢驗科技股份有限公司濫用藥物尿液檢驗報告一紙在
      卷可證（詳第三五三九號毒偵卷第十六頁），並有已使用
      過針筒一支扣案可稽（詳第三五三九號毒偵卷第十頁扣押
      物品目錄表）。
    被告於事實(5)所採尿液經送鑑定確有嗎啡陽性反應，此有
      台灣檢驗科技股份有限公司濫用藥物尿液檢驗報告一紙在
      卷可證（詳本院卷），並有已使用過針筒一支扣案可稽（
      詳第三ＯＯ六號毒偵卷第十五頁扣押物品目錄表）。
    被告於事實(6)所採尿液經送鑑定確有嗎啡陽性反應，此有
      台灣檢驗科技股份有限公司濫用藥物尿液檢驗報告一紙在
      卷可證（詳第三Ｏ八二號毒偵卷第七四頁），並有已使用
      過針筒一支及含有海洛因殘渣之夾鏈袋一只扣案可稽（詳
      第三Ｏ八二號毒偵卷第十五頁扣押物品目錄表）。
    被告於事實(7)所採尿液經送鑑定確有嗎啡陽性反應，此有
      台灣檢驗科技股份有限公司濫用藥物尿液檢驗報告一紙在
      卷可證（詳本院卷信封袋內），並有已使用過針筒一支扣
      案可稽（詳第二二一六號毒偵卷第三十頁扣押物品目錄表
      ）。
    被告於事實(8)所採尿液經送鑑定確有嗎啡陽性反應，此有
      台灣檢驗科技股份有限公司濫用藥物尿液檢驗報告一紙在
      卷可證（詳第六五二三號毒偵卷第六二頁），並有未使用
      過針筒二支及海洛因一包扣案可稽（詳第六五二三號毒偵
      卷第十九頁扣押物品目錄表），且扣案物係毒品海洛因無
      誤，亦有查獲毒品初步鑑驗報告書一紙可證（詳第六五二
      三號毒偵卷第二二頁）。
    被告於事實(9)所採尿液經送鑑定確有嗎啡陽性反應，此有
      台灣尖端先進生技醫藥股份有限公司濫用藥物尿液檢驗報
      告一紙在卷可證（詳本院卷），並有已使用過針筒一支扣
      案可稽（詳本院卷）。
二、再被告於八十九年間因施用第一級毒品海洛因，經台灣士林
    地方法院裁定送觀察、勒戒後，因有繼續施用毒品之傾向，
    經送強制戒治，於九十年十二月二十八日強制戒治期滿，而
    經台灣士林地方法院檢察署檢察官於九十一年二月八日以九
    十一年度戒毒偵字第二六號不起訴處分確定，再於九十一年
    間因施用第一級毒品海洛因，經台灣士林地方法裁定送強制
    戒治，於九十二年五月十五日強制戒治期滿，此亦有台灣士
    林地方法院檢察署九十一年度戒毒偵字第二六號不起訴處分
    書在卷可憑（詳第二三二一號毒偵卷第四五頁），而被告再
    於九十一年間因施用第一級毒品海洛因，復經裁定送強制戒
    治，且經判處有期徒刑七月確定，亦有台灣士林地方法院九
    十一年度訴字第四一七號判決一份可證（詳第二三二一號毒
    偵卷第四八頁），罪證明確，被告犯行堪以認定。
三、依現行毒品危害防制條例第二十三條第二項規定經觀察勒戒
    或強制戒治後，五年內再犯施用毒品罪時，僅需起訴追訴，
    按被告甲○○曾經強制戒治執行完畢，故核被告甲○○所為
    ，係犯毒品危害防制條例第十條第一項施用第一級毒品罪，
    且被告持有海洛因之低度行為，應為施用之高度行為所吸收
    ，不另論罪，再被告先後多次施用毒品犯行，於極短時間內
    反覆為之，所為皆係犯罪構成要件相同之罪，顯係基於概括
    犯意，為連續犯，應以一罪論，並依法加重其刑，爰審酌被
    告坦承犯行、屢有施用海洛因犯行等一切情狀，量處如主文
    所示之刑，以示懲儆，再扣案海洛因二包，係毒品，已使用
    過注射針筒六支及海洛因殘渣袋一只，因內含海洛因殘留與
    針筒、塑膠袋為不可分離之物，爰依毒品危害防制條例第十
    八條第一項前段規定，均諭知沒收並銷燬之，另扣得被告所
    有尚未使用過注射針筒四支，係被告預備供施用毒品所用之
    物，爰依刑法第三十八條第一項第二款規定沒收。再公訴人
    雖起訴被告僅於九十四年七月中旬有一次施用毒用海洛因犯
    行，惟台灣台北地方法院檢察署檢察官、台灣板橋地方法院
    檢察署檢察官、台灣士林地方法院檢察署檢察官移送併辦與
    被告自九十四年六月上旬起至九十四年十一月二十四日止其
    餘多次施用毒品海洛因犯行，已經蒞庭檢察官追加犯罪事實
    ，且與本院判決有罪部分，有連續犯裁判上一罪關係，本院
    自得一併審酌，併此敘明。
據上論斷，應依刑事訴訟法第二百七十三條之一第一項、第二百
九十九條第一項前段、毒品危害防制條例第十條第一項、第十八
條第一項前段，刑法第十一條、第五十六條、第三十八條第一項
第二款判決如主文。
本案經檢察官張志全到庭執行職務
中　　華　　民　　國　　94　　年　　12　　月　　27　　日
             　　 刑事第四庭    法　官　劉慧芬
得上訴
上正本證明與原本無異。
如不服本判決，應於判決送達後10日內向本院提出上訴狀 (應抄
附繕本)。
                                書記官  楊志純
中　　華　　民　　國　　94　　年　　12　　月　　27　　日
附錄本件論罪科刑法條全文：
毒品危害防制條例第十條
施用第一級毒品者，處六月以上五年以下有期徒刑。
